【裁判字號】    99,上易,1457
【裁判日期】    990723
【裁判案由】    詐欺
【裁判全文】
臺灣高等法院刑事判決                99年度上易字第1457號
上  訴  人
即  被  告  乙  ○ 原名呂小.
上列上訴人因詐欺案件，不服臺灣桃園地方法院99年度審易緝字
第16號，中華民國99年4月30日第一審判決（起訴案號：臺灣桃
園地方法院檢察署97年度調偵緝字第17號），提起上訴，本院判
決如下：
    主  文
上訴駁回。
    理  由
一、按不服地方法院之第一審判決而上訴者，應向管轄第二審之
    高等法院為之；上訴書狀應敘述具體理由；第二審法院認為
    上訴書狀未敘述理由或上訴有第362條前段情形，應以判決
    駁回之。但其情形可以補正而未經原審法院命其補正者，審
    判長應定期間先命補正，刑事訴訟法第361條第1、2項、第3
    67條明文規定。而所謂不服第一審判決提起上訴之具體理由
    ，必係依據卷內既有訴訟資料或提出新事證，指摘或表明第
    一審判決有何採證認事、用法或量刑等足以影響判決本旨之
    不當或違法，而構成應予撤銷之具體事由，始克當之（例如
    ：依憑證據法則具體指出所採證據何以不具證據能力，或依
    憑卷證資料，明確指出所為證據證明力之判斷如何違背經驗
    、論理法則）；倘僅泛言原判決認定事實錯誤、違背法令、
    量刑失之過重或輕縱，而未依上揭意旨指出具體事由，或形
    式上雖已指出具體事由，然該事由縱使屬實，亦不足以認為
    原判決有何不當或違法者（例如：對不具有調查必要性之證
    據，法院未依聲請調查亦未說明理由，或援用證據不當，但
    除去該證據仍應為同一事實之認定），皆難謂係具體理由，
    俾與第二審上訴制度旨在請求第二審法院撤銷、變更第一審
    不當或違法之判決，以實現個案救濟之立法目的相契合，並
    節制濫行上訴（最高法院97年度台上字第892號判決意旨參
    照）。至於其理由是否具體，則屬第二審法院審查之範圍，
    亦不在命補正之列，亦即上訴書狀已記載理由，並有具體之
    敘述時，其上訴既屬合法，第二審法院固應就其理由之是否
    可取，為實體之審理及判斷；如認其上訴書狀雖記載理由，
    但並未具體敘述時，則無須再命補正，可逕認其上訴不合法
    ，以判決駁回之（最高法院97年度台上字第3889號判決意旨
    參照）。又刑罰之量定，為法院得依職權自由裁量之事項，
    苟於法定刑度之內，予以量定，且客觀上並無明顯濫權之情
    形者，自不容當事人任憑主觀意見，指摘其違法、失當。是
    原判決倘就如何量定其宣告刑之理由，已經敘明審酌之因素
    ，被告卻置之不顧，僅泛詞指摘量刑過重，而未提出證據資
    料以供審查，難認為其理由已經明確、具體，自無從動搖原
    判決，而使上級審法院將之撤銷或變更，所提上訴，即非適
    法。
二、經查，本件上訴人即被告乙○不服原審判決，於民國（下同
    ）99年5月18日提起上訴，惟未具上訴理由，嗣於同年6月4
    日雖補正提出上訴理由，然其上訴狀僅泛稱本件被告業已和
    告訴人達成和解，係因告訴人未依照和解條件收付，並非被
    告未按期履行，被告願依和解筆錄按期履行等語，並未提出
    任何證據資料以供法院審查，有其上訴狀在卷可稽。惟查，
    原判決就被告犯罪情節，已在事實欄明白認定及於理由欄詳
    加論斷，認被告對於本件犯罪事實，於偵訊及原審審理時已
    自白不諱，並經告訴人即被害人甲○○於警詢、檢察官偵訊
    、原審準備程序及審理中及證人謝培卿、韋秀琴、沈佳霖、
    左德芳於檢察官偵訊中之指證綦詳，並有支票4張、退票理
    由單3張、本票1張、入股同意書1份在卷可稽，堪認被告之
    自白與事實相符，最後敘明審酌被告為圖不當利益，竟一再
    以藉口幫助被害人取回欠款、疏通司法人員、合作投資等方
    式，詐騙被害人財物，除造成被害人重大損失外，亦使司法
    威信遭受斲傷，惟念其於法院審理中自白犯行，態度尚佳，
    且與被害人達成和解，但卻未按期履行等一切情狀，量處有
    期徒刑1年，復說明被告行為後，中華民國九十六年罪犯減
    刑條例於96年7月16日公布施行，該減刑條例第5條規定「本
    條例施行前，經通緝而未於中華民國96年12月31日以前自動
    歸案接受偵查、審判或執行者，不得依本條例減刑。」，茲
    本件被告之犯罪時間雖係在96年4月24日以前，惟其既於95
    年9月13日經臺灣桃園地方法院檢察署發布通緝，而於96年1
    0月14日遭緝獲歸案，是依上開規定，自不得邀獲減刑之寬
    典等情明確。原審認事用法，並無不當，且就刑罰裁量職權
    之行使，未逾越法律所規定之範圍，亦無濫用權限之情形，
    自不得認其量刑有何不當，被告上訴既未依卷內既有訴訟資
    料或提出新事證，指摘或表明原審判決有何採證認事、用法
    或量刑等足以影響判決本旨之不當或違法，構成應撤銷之具
    體事由，僅空言辯稱願履行和解條件云云，顯難認已敘述明
    確、具體之上訴理由，揆諸上開規定，其上訴顯屬違背法律
    上之程式，應予駁回，並不經言詞辯論為之。
據上論斷，應依刑事訴訟法第367條前段、第372條，判決如主文
。
中    華    民    國    99    年    7    月     23    日
                  刑事第十二庭審判長法  官 蔡永昌
                                    法  官 蔡新毅
                                    法  官 吳啟民
以上正本證明與原本無異。
不得上訴。
                                    書記官 顧正榕
中    華    民    國    99    年    7    月     23    日

司法院資訊處製作；財團法人民間司法改革基金會備份。
